---
title: "이력서"
output: 
  flexdashboard::flex_dashboard:
    orientation: columns
    vertical_layout: fill
editor_options: 
  markdown: 
    wrap: 72
---

```{r setup, include=FALSE}
library(flexdashboard)
library(shiny)
library(magrittr)
library(stringr)
library(DT)
library(plotly)
library(ggplot2)
```

## Column {.sidebar data-width="300"}

<h3>

**안녕하세요. <br> 이다윤입니다!**

</h3>

```{r}
span(img(src = "www/profileimage.png", width = 280))
```

<br> 이 페이지는 이력서를 한 번도 작성해본적 없는 학생이 제멋대로
작성해본 이력서입니다. 내세울만한게 없지만 최대한 쥐어짜내서
작성해보았습니다 <br> 위의 이미지는 증명사진 대용으로 넣었습니다.
망고좋아하는다람쥐라는 별명을 사용하고 있어서 망고와 다람쥐 이미지를
대신해서 넣어보았습니다.


## Column {data-width="350"}

### **기본정보**

<div style="background-color:#e1e6eb;padding:5px">
<ul>
<li>**이름**: 이다윤</li>
<li>**생년월일**: 2000.02.18</li>
<li>**연락처**: 010-1234-5678</li>
<li>**이메일**: [vivaleedy\@gmail.com](mailto:vivaleedy@gmail.com){.email}</li>
<li>**주소**: 경기도 하남시</li>
</ul>
</div>

### **학력사항**

<ul>
  <li> **하나고등학교** 2016.03 - 2018.12 </li>
  <li> **한양대학교** 경영학과 2019 - 현재 </li>
</ul>

### **외국어**

|시험명|점수|취득일|
|:---|:---:|:---:|
|IBT TOEFL| 95(26/24/21/24) | 2021.03.10|

### **대외활동, 자격증**

|활동명|기관|취득일|
|:---|:---:|:---:|
|Google Data Analytics| Coursera | 2020.07.14|
|Project Management Analytics|Coursera|2021.03.20|
|Product Manager 부스트캠프|코드스테이츠| 2021.07.30|

## Column {data-width = 100}

### **활동사항**

<div style = "background-color:#F7F7F7;padding:5px">
<h4> **동아리 활동** </h4>
아직 인턴 경험은 없지만 동아리 경험만큼은 다채롭습니다.<br>
사회생활의 고달픔은 아직 모르지만 동아리에서 학습한<br> 다양한 인간군상 정보를 기반으로 조직에 빠르게 융화할 자신이 있습니다.<br>
<br>
<ul>
  <li> 1학년: 경영대 밴드동아리 '하날소래'에서 신스 담당 (한달 하고 뛰쳐나옴)</li>
  <li> 2학년: 중앙동아리 '하이제닉'에서 매거진 게재용 칼럼 작성 및 팀장직 수행 (팀장 하고 뛰쳐나옴)</li>
  <li> 3학년: 경영대 서포터즈 동아리 '글리터즈'에서 외국인 교환학생 서포터즈 활동 중</li>
</ul>
</div>
<br>
<div style = "background-color:#fcf9e6;padding:5px">
<h4> **학습 활동** </h4>
현재 서비스 기획자로 커리어를 시작하는 것을 목표로 하고 있습니다.  
2021년부터 컴퓨터 언어, 데이터 과학, 프로젝트 관리 전반에 관련하여 책을 통해 독학하고 있습니다.  
아직 많이 누적되진 않았만 티스토리 블로그를 통해 내용을 정리하고 있습니다.  

<h5> **독학한 책 목록** </h5>
|도서명|저자|출판사|
|:---|:---:|:---:|
|파이썬 라이브러리를 활용한 머신러닝|안드레이스 뮐러, 세라 가이도|한빛미디어|
|비즈니스를 위한 데이터 과학|포스터 프로보스트, 톰 포셋|한빛미디어|
|김상형의 SQL 정복|김상형|한빛미디어|
|Do it! 깃&깃허브 입문|이고잉|이지스퍼블리싱|

<h5> **기록용 티스토리 블로그**</h5>
[블로그 방문](https://peaceful-dotori.tistory.com)

</div>
